臺灣高雄地方法院刑事判決　　　　　　　94年度訴字第2095號
公　訴　人　臺灣高雄地方法院檢察署檢察官
被　　　告　甲○○
上列被告因毒品危害防制條例案件，經檢察官提起公訴（94年度
毒偵字第3933號），被告於本院準備程序進行中，就被訴事實為
有罪之陳述，經本院告知簡式審判程序意旨，並聽取公訴人及被
告之意見後，合議庭裁定由受命法官獨任進行簡式審判程序審理
，本院判決如下：
    主  文
甲○○連續施用第一級毒品，累犯，處有期徒刑壹年。
    事  實
一、甲○○前因施用第一級毒品海洛因案件，經本院以民國（下
    同）88年度毒聲字第7549號裁定送觀察、勒戒後，認無繼續
    施用毒品之傾向，由臺灣高雄地方法院檢察署檢察官於88年
    12月30日以88年度偵字第18138 號為不起訴處分確定。詎因
    施用第一級毒品海洛因案件，經本院以89年度毒聲字第4325
    號裁定送臺灣高雄看守所附設勒戒處所觀察、勒戒後，為該
    所評定有繼續施用毒品傾向，為本院以89年度毒聲字第4837
    號裁定送強制戒治，並經台灣高雄地方法院檢察署檢察官提
    起公訴，經本院以89年度訴字第1658號判處有期徒刑10月，
    上訴台灣高等法院高雄分院後於89年11月14日撤回上訴確定
    。嗣甲○○於89年11月6 日，經本院以89年毒聲字第8707號
    裁定停止戒治付保護管束，復因再度施用毒品，經本院以90
    年毒聲字第3686號撤銷停止戒治，並90年9 月19日送臺灣屏
    東戒治所繼續執行強制戒治，並經本院以90年度訴字第2947
    號判處有期徒刑9 月確定，甲○○而於91年1 月14日執行強
    制戒治完畢，並接續執行上開2 罪，於92年6 月3 日縮短刑
    期假釋出監，並於92年10月23日假釋期滿，未經撤銷視為執
    行完畢。詎仍不知悔改，甲○○於強制戒治執行完畢釋放後
    5 年內復基於施用第一級毒品海洛因之概括犯意，自94年3
    月28日起至同年月31日止，在高雄市○○區○○街7 號5樓
    之1 住處等地，以針筒注射之方式連續施用第一級毒品海洛
    因。嗣於94年3 月31日16時30分許，在高雄市○○區○○路
    與文橫路口為警查獲，經採尿送驗呈嗎啡陽性反應。
二、案經高雄市政府警察局刑警大隊移送台灣高雄地方法院檢察
    署檢察官偵查起訴。
    理  由
壹、程序方面：
一、按除被告所犯為死刑、無期徒刑、最輕本刑為3 年以上有期
    徒刑之罪或高等法院管轄第一審案件者外，於法院行準備程
    序進行中，被告先就被訴事實為有罪之陳述時，審判長得告
    知被告簡式審判程序之旨，並聽取當事人、代理人、辯護人
    及輔佐人之意見後，裁定進行簡式審判程序；且受命法官行
    準備程序，與法院或審判長有同一之權限；又簡式審判程序
    之證據調查，不受刑事訴訟法第159 條第1 項、第161 條之
    2 、第161 條之3 、第163 條之1 及第164 條至第170 條規
    定之限制，刑事訴訟法第273 條之1 第1 項、第279 條第2
    項前段、第273 條之2 分別定有明文。
二、查本件被告甲○○所犯為死刑、無期徒刑、最輕本刑為3 年
    以上有期徒刑以外之罪，且非高等法院管轄第一審之案件，
    其於準備程序就前揭被訴事實為有罪之陳述，經受命法官告
    知簡式審判程序之旨，並聽取當事人之意見後，本院認無不
    得或不宜改依簡式審判程序進行之處，爰依刑事訴訟法第27
    3 條之1 第1 項第284 條之1 ，由合議庭裁定本件由受命法
    官獨任進行簡式審判程序，合先敘明。
貳、實體部分：
一、上揭事實，業據被告於警訊及本院審理中坦承不諱，且被告
    於94年3 月31日採集之尿液，經送高雄市立凱旋醫院檢驗結
    果，確呈第一級毒品海洛因代謝後嗎啡之陽性反應，此有該
    院94年4 月21日報告號碼：00000000號濫用藥物尿液檢驗報
    告1 份在卷可資為憑（見警訊第7 頁），足認被告上開自白
    確與事實相符，洵堪採為論罪科刑之依據。
二、論罪科刑部分：
  (一)按犯毒品危害防制條例第10條之罪，經觀察勒戒後，認有
      繼續施用毒品之傾向者，應送強制戒治，經強制戒治執行
      完畢釋放後，5 年內再犯第10條之罪，依93年1 月9 日修
      正施行之毒品危害防制條例第23條第2 項規定意旨，應由
      檢察官偵查起訴。
  (二)查被告前因施用毒品案件，經本院以88年度毒聲字第7549
      號裁定送觀察、勒戒後，認無繼續施用毒品之傾向，由臺
      灣高雄地方法院檢察署檢察官於88年12月30日以88 年 度
      偵字第18138 號為不起訴處分確定。詎因施用第一級毒品
      海洛因案件，經本院以89年度毒聲字第4325號裁定送臺灣
      高雄看守所附設勒戒處所觀察、勒戒後，為該所評定有繼
      續施用毒品傾向，為本院以89年度毒聲字第4837號裁定送
      強制戒治，於89年11月6 日，經本院以89年毒聲字第8707
      號裁定停止戒治付保護管束，復因再度施用毒品，經本院
      以90年毒聲字第3686號撤銷停止戒治，並90年9 月19日送
      臺灣屏東戒治所繼續執行強制戒治，而於91年1 月14日執
      行強制戒治完畢等情，有臺灣高雄地方法院檢察署刑案資
      料查註紀錄表、臺灣高等法院被告前案紀錄表及臺灣高雄
      地方法院被告院內索引卡紀錄表可證。又因被告於強制戒
      治視為執行完畢後，5 年內再犯本件毒品危害防制條例第
      10條之罪，是依前開說明，自應依法論科。
  (三)另海洛因為毒品危害防制條例所稱之第一級毒品毒品，此
      觀諸該條例第2 條第2 項第1 款甚明，被告施用上開毒品
      ，核其所為，係違反毒品危害防制條例第10條第1 項施用
      第一級毒品罪。被告施用第一級毒品前持有第一級毒品之
      行為，本應各論以持有之罪，惟各該次持有毒品之低度行
      為均為其後施用毒品之高度行為所吸收，不另論罪。又被
      告連續施用第一級毒品之犯行，時間緊接、手法相同，觸
      犯構成要件相同之罪名，顯係基於概括犯意為之，為連續
      犯，依刑法第56條之規定以一罪論，並加重其刑。被告前
      於89及90年間，因違反毒品危害防制條例，分別經法院判
      處有期徒刑10月及9 月確定，於91年4 月15日入監執行，
      於92年6 月3 日縮短刑期假釋出監，並於92年10月23日假
      釋期滿，未經撤銷視為執行完畢等情，有臺灣高等法院被
      告前案紀錄表1 份在卷可憑，其於受有期徒刑執行完畢後
      ，5 年以內再犯有期徒刑以上之本罪，為累犯，依刑法第
      47條規定，加重其刑，並依法遞加重之。爰審酌被告經觀
      察勒戒、強制戒治及法院判決確定後，均未戒絕毒品，另
      再施用毒品，顯見其自制力不足，無法擺脫毒品，故應藉
      由刑罰之執行，以收教化之功能，並參以被告犯後坦承施
      用毒品犯行，所犯係自傷行為，尚未害及他人等一切情狀
      ，量處如主文所示之刑，以資懲儆。
據上論斷，應依刑事訴訟法第299條第1項前段、第273 條之1第1
項，毒品危害防制條例第10條第1 項，刑法第11條前段、第56條
、第47條，判決如主文。
本案經檢察官乙○○到庭執行職務。
中　　華　　民　　國　　94　　年　　10　　月　　14　　日
                                      刑事第七庭
                                        法  官  張茹棻
以上正本證明與原本無異。
如不服本判決，應於判決送達後10日內，向本院提出上訴狀。
中　　華　　民　　國　　94　　年　　10　　月　　14　　日
                                        書記官  陳惠玲
附錄本案論罪科刑法條全文
毒品危害防制條例第10條第1 項
施用第一級毒品者，處6月以上5年以下有期徒刑。
